appear	class 1 weak	class 1 weak	class 1 weak	class 1 weak	
appear	infinitive	𐌰𐍄𐍆𐌰𐍂𐌾𐌰𐌽atfarjan	𐌰𐍄𐍆𐌰𐍂𐌾𐌰𐌽atfarjan	𐌰𐍄𐍆𐌰𐍂𐌾𐌰𐌽atfarjan	
appear	indicative	present	past	present passive	
appear	1st singular	𐌰𐍄𐍆𐌰𐍂𐌾𐌰atfarja	𐌰𐍄𐍆𐌰𐍂𐌹𐌳𐌰atfarida	𐌰𐍄𐍆𐌰𐍂𐌾𐌰𐌳𐌰atfarjada	
appear	2nd singular	𐌰𐍄𐍆𐌰𐍂𐌾𐌹𐍃atfarjis	𐌰𐍄𐍆𐌰𐍂𐌹𐌳𐌴𐍃atfaridēs	𐌰𐍄𐍆𐌰𐍂𐌾𐌰𐌶𐌰atfarjaza	
appear	3rd singular	𐌰𐍄𐍆𐌰𐍂𐌾𐌹𐌸atfarjiþ	𐌰𐍄𐍆𐌰𐍂𐌹𐌳𐌰atfarida	𐌰𐍄𐍆𐌰𐍂𐌾𐌰𐌳𐌰atfarjada	
appear	1st dual	𐌰𐍄𐍆𐌰𐍂𐌾𐍉𐍃atfarjōs	𐌰𐍄𐍆𐌰𐍂𐌹𐌳𐌴𐌳𐌿atfaridēdu	—	
appear	2nd dual	𐌰𐍄𐍆𐌰𐍂𐌾𐌰𐍄𐍃atfarjats	𐌰𐍄𐍆𐌰𐍂𐌹𐌳𐌴𐌳𐌿𐍄𐍃atfaridēduts	—	
appear	1st plural	𐌰𐍄𐍆𐌰𐍂𐌾𐌰𐌼atfarjam	𐌰𐍄𐍆𐌰𐍂𐌹𐌳𐌴𐌳𐌿𐌼atfaridēdum	𐌰𐍄𐍆𐌰𐍂𐌾𐌰𐌽𐌳𐌰atfarjanda	
appear	2nd plural	𐌰𐍄𐍆𐌰𐍂𐌾𐌹𐌸atfarjiþ	𐌰𐍄𐍆𐌰𐍂𐌹𐌳𐌴𐌳𐌿𐌸atfaridēduþ	𐌰𐍄𐍆𐌰𐍂𐌾𐌰𐌽𐌳𐌰atfarjanda	
appear	3rd plural	𐌰𐍄𐍆𐌰𐍂𐌾𐌰𐌽𐌳atfarjand	𐌰𐍄𐍆𐌰𐍂𐌹𐌳𐌴𐌳𐌿𐌽atfaridēdun	𐌰𐍄𐍆𐌰𐍂𐌾𐌰𐌽𐌳𐌰atfarjanda	
appear	subjunctive	present	past	present passive	
appear	1st singular	𐌰𐍄𐍆𐌰𐍂𐌾𐌰𐌿atfarjau	𐌰𐍄𐍆𐌰𐍂𐌹𐌳𐌴𐌳𐌾𐌰𐌿atfaridēdjau	𐌰𐍄𐍆𐌰𐍂𐌾𐌰𐌹𐌳𐌰𐌿atfarjaidau	
appear	2nd singular	𐌰𐍄𐍆𐌰𐍂𐌾𐌰𐌹𐍃atfarjais	𐌰𐍄𐍆𐌰𐍂𐌹𐌳𐌴𐌳𐌴𐌹𐍃atfaridēdeis	𐌰𐍄𐍆𐌰𐍂𐌾𐌰𐌹𐌶𐌰𐌿atfarjaizau	
appear	3rd singular	𐌰𐍄𐍆𐌰𐍂𐌾𐌰𐌹atfarjai	𐌰𐍄𐍆𐌰𐍂𐌹𐌳𐌴𐌳𐌹atfaridēdi	𐌰𐍄𐍆𐌰𐍂𐌾𐌰𐌹𐌳𐌰𐌿atfarjaidau	
appear	1st dual	𐌰𐍄𐍆𐌰𐍂𐌾𐌰𐌹𐍅𐌰atfarjaiwa	𐌰𐍄𐍆𐌰𐍂𐌹𐌳𐌴𐌳𐌴𐌹𐍅𐌰atfaridēdeiwa	—	
appear	2nd dual	𐌰𐍄𐍆𐌰𐍂𐌾𐌰𐌹𐍄𐍃atfarjaits	𐌰𐍄𐍆𐌰𐍂𐌹𐌳𐌴𐌳𐌴𐌹𐍄𐍃atfaridēdeits	—	
appear	1st plural	𐌰𐍄𐍆𐌰𐍂𐌾𐌰𐌹𐌼𐌰atfarjaima	𐌰𐍄𐍆𐌰𐍂𐌹𐌳𐌴𐌳𐌴𐌹𐌼𐌰atfaridēdeima	𐌰𐍄𐍆𐌰𐍂𐌾𐌰𐌹𐌽𐌳𐌰𐌿atfarjaindau	
appear	2nd plural	𐌰𐍄𐍆𐌰𐍂𐌾𐌰𐌹𐌸atfarjaiþ	𐌰𐍄𐍆𐌰𐍂𐌹𐌳𐌴𐌳𐌴𐌹𐌸atfaridēdeiþ	𐌰𐍄𐍆𐌰𐍂𐌾𐌰𐌹𐌽𐌳𐌰𐌿atfarjaindau	
appear	3rd plural	𐌰𐍄𐍆𐌰𐍂𐌾𐌰𐌹𐌽𐌰atfarjaina	𐌰𐍄𐍆𐌰𐍂𐌹𐌳𐌴𐌳𐌴𐌹𐌽𐌰atfaridēdeina	𐌰𐍄𐍆𐌰𐍂𐌾𐌰𐌹𐌽𐌳𐌰𐌿atfarjaindau	
appear	imperative				
appear	2nd singular	𐌰𐍄𐍆𐌰𐍂𐌴𐌹atfarei			
appear	3rd singular	𐌰𐍄𐍆𐌰𐍂𐌾𐌰𐌳𐌰𐌿atfarjadau			
appear	2nd dual	𐌰𐍄𐍆𐌰𐍂𐌾𐌰𐍄𐍃atfarjats			
appear	2nd plural	𐌰𐍄𐍆𐌰𐍂𐌾𐌹𐌸atfarjiþ			
appear	3rd plural	𐌰𐍄𐍆𐌰𐍂𐌾𐌰𐌽𐌳𐌰𐌿atfarjandau			
appear		present	past		
appear	participles	𐌰𐍄𐍆𐌰𐍂𐌾𐌰𐌽𐌳𐍃atfarjands	𐌰𐍄𐍆𐌰𐍂𐌹𐌸𐍃atfariþs		
be-inherently	class 5 strong, irregular, suppletive	class 5 strong, irregular, suppletive	class 5 strong, irregular, suppletive	class 5 strong, irregular, suppletive	
be-inherently	infinitive	𐍅𐌹𐍃𐌰𐌽wisan	𐍅𐌹𐍃𐌰𐌽wisan	𐍅𐌹𐍃𐌰𐌽wisan	
be-inherently	indicative	present	past	present passive	
be-inherently	1st singular	𐌹𐌼im	𐍅𐌰𐍃was	—	
be-inherently	2nd singular	𐌹𐍃is	𐍅𐌰𐍃𐍄wast	—	
be-inherently	3rd singular	𐌹𐍃𐍄ist	𐍅𐌰𐍃was	—	
be-inherently	1st dual	𐍃𐌹𐌾𐌿siju	𐍅𐌴𐍃𐌿wēsu	—	
be-inherently	2nd dual	𐍃𐌹𐌾𐌿𐍄𐍃sijuts	𐍅𐌴𐍃𐌿𐍄𐍃wēsuts	—	
be-inherently	1st plural	𐍃𐌹𐌾𐌿𐌼sijum	𐍅𐌴𐍃𐌿𐌼wēsum	—	
be-inherently	2nd plural	𐍃𐌹𐌾𐌿𐌸sijuþ	𐍅𐌴𐍃𐌿𐌸wēsuþ	—	
be-inherently	3rd plural	𐍃𐌹𐌽𐌳sind	𐍅𐌴𐍃𐌿𐌽wēsun	—	
be-inherently	subjunctive	present	past	present passive	
be-inherently	1st singular	𐍃𐌹𐌾𐌰𐌿sijau	𐍅𐌴𐍃𐌾𐌰𐌿wēsjau	—	
be-inherently	2nd singular	𐍃𐌹𐌾𐌰𐌹𐍃sijais	𐍅𐌴𐍃𐌴𐌹𐍃wēseis	—	
be-inherently	3rd singular	𐍃𐌹𐌾𐌰𐌹sijai	𐍅𐌴𐍃𐌹wēsi	—	
be-inherently	1st dual	𐍃𐌹𐌾𐌰𐌹𐍅𐌰sijaiwa	𐍅𐌴𐍃𐌴𐌹𐍅𐌰wēseiwa	—	
be-inherently	2nd dual	𐍃𐌹𐌾𐌰𐌹𐍄𐍃sijaits	𐍅𐌴𐍃𐌴𐌹𐍄𐍃wēseits	—	
be-inherently	1st plural	𐍃𐌹𐌾𐌰𐌹𐌼𐌰sijaima	𐍅𐌴𐍃𐌴𐌹𐌼𐌰wēseima	—	
be-inherently	2nd plural	𐍃𐌹𐌾𐌰𐌹𐌸sijaiþ	𐍅𐌴𐍃𐌴𐌹𐌸wēseiþ	—	
be-inherently	3rd plural	𐍃𐌹𐌾𐌰𐌹𐌽𐌰sijaina	𐍅𐌴𐍃𐌴𐌹𐌽𐌰wēseina	—	
be-inherently	imperative				
be-inherently	2nd singular	—			
be-inherently	3rd singular	—			
be-inherently	2nd dual	—			
be-inherently	2nd plural	—			
be-inherently	3rd plural	—			
be-inherently		present	past		
be-inherently	participles	𐍅𐌹𐍃𐌰𐌽𐌳𐍃wisands	𐍅𐌹𐍃𐌰𐌽𐍃wisans		
be-inherently	class 5 strong	class 5 strong	class 5 strong	class 5 strong	
be-inherently	infinitive	𐍅𐌹𐍃𐌰𐌽wisan	𐍅𐌹𐍃𐌰𐌽wisan	𐍅𐌹𐍃𐌰𐌽wisan	
be-inherently	indicative	present	past	present passive	
be-inherently	1st singular	𐍅𐌹𐍃𐌰wisa	𐍅𐌰𐍃was	𐍅𐌹𐍃𐌰𐌳𐌰wisada	
be-inherently	2nd singular	𐍅𐌹𐍃𐌹𐍃wisis	𐍅𐌰𐍃𐍄wast	𐍅𐌹𐍃𐌰𐌶𐌰wisaza	
be-inherently	3rd singular	𐍅𐌹𐍃𐌹𐌸wisiþ	𐍅𐌰𐍃was	𐍅𐌹𐍃𐌰𐌳𐌰wisada	
be-inherently	1st dual	𐍅𐌹𐍃𐍉𐍃wisōs	𐍅𐌴𐍃𐌿wēsu	—	
be-inherently	2nd dual	𐍅𐌹𐍃𐌰𐍄𐍃wisats	𐍅𐌴𐍃𐌿𐍄𐍃wēsuts	—	
be-inherently	1st plural	𐍅𐌹𐍃𐌰𐌼wisam	𐍅𐌴𐍃𐌿𐌼wēsum	𐍅𐌹𐍃𐌰𐌽𐌳𐌰wisanda	
be-inherently	2nd plural	𐍅𐌹𐍃𐌹𐌸wisiþ	𐍅𐌴𐍃𐌿𐌸wēsuþ	𐍅𐌹𐍃𐌰𐌽𐌳𐌰wisanda	
be-inherently	3rd plural	𐍅𐌹𐍃𐌰𐌽𐌳wisand	𐍅𐌴𐍃𐌿𐌽wēsun	𐍅𐌹𐍃𐌰𐌽𐌳𐌰wisanda	
be-inherently	subjunctive	present	past	present passive	
be-inherently	1st singular	𐍅𐌹𐍃𐌰𐌿wisau	𐍅𐌴𐍃𐌾𐌰𐌿wēsjau	𐍅𐌹𐍃𐌰𐌹𐌳𐌰𐌿wisaidau	
be-inherently	2nd singular	𐍅𐌹𐍃𐌰𐌹𐍃wisais	𐍅𐌴𐍃𐌴𐌹𐍃wēseis	𐍅𐌹𐍃𐌰𐌹𐌶𐌰𐌿wisaizau	
be-inherently	3rd singular	𐍅𐌹𐍃𐌰𐌹wisai	𐍅𐌴𐍃𐌹wēsi	𐍅𐌹𐍃𐌰𐌹𐌳𐌰𐌿wisaidau	
be-inherently	1st dual	𐍅𐌹𐍃𐌰𐌹𐍅𐌰wisaiwa	𐍅𐌴𐍃𐌴𐌹𐍅𐌰wēseiwa	—	
be-inherently	2nd dual	𐍅𐌹𐍃𐌰𐌹𐍄𐍃wisaits	𐍅𐌴𐍃𐌴𐌹𐍄𐍃wēseits	—	
be-inherently	1st plural	𐍅𐌹𐍃𐌰𐌹𐌼𐌰wisaima	𐍅𐌴𐍃𐌴𐌹𐌼𐌰wēseima	𐍅𐌹𐍃𐌰𐌹𐌽𐌳𐌰𐌿wisaindau	
be-inherently	2nd plural	𐍅𐌹𐍃𐌰𐌹𐌸wisaiþ	𐍅𐌴𐍃𐌴𐌹𐌸wēseiþ	𐍅𐌹𐍃𐌰𐌹𐌽𐌳𐌰𐌿wisaindau	
be-inherently	3rd plural	𐍅𐌹𐍃𐌰𐌹𐌽𐌰wisaina	𐍅𐌴𐍃𐌴𐌹𐌽𐌰wēseina	𐍅𐌹𐍃𐌰𐌹𐌽𐌳𐌰𐌿wisaindau	
be-inherently	imperative				
be-inherently	2nd singular	𐍅𐌹𐍃wis			
be-inherently	3rd singular	𐍅𐌹𐍃𐌰𐌳𐌰𐌿wisadau			
be-inherently	2nd dual	𐍅𐌹𐍃𐌰𐍄𐍃wisats			
be-inherently	2nd plural	𐍅𐌹𐍃𐌹𐌸wisiþ			
be-inherently	3rd plural	𐍅𐌹𐍃𐌰𐌽𐌳𐌰𐌿wisandau			
be-inherently		present	past		
be-inherently	participles	𐍅𐌹𐍃𐌰𐌽𐌳𐍃wisands	𐍅𐌹𐍃𐌰𐌽𐍃wisans		
be-inherently	class 5 strong	class 5 strong	class 5 strong	class 5 strong	
be-inherently	infinitive	𐍅𐌹𐍃𐌰𐌽wisan	𐍅𐌹𐍃𐌰𐌽wisan	𐍅𐌹𐍃𐌰𐌽wisan	
be-inherently	indicative	present	past	present passive	
be-inherently	1st singular	𐍅𐌹𐍃𐌰wisa	𐍅𐌰𐍃was	𐍅𐌹𐍃𐌰𐌳𐌰wisada	
be-inherently	2nd singular	𐍅𐌹𐍃𐌹𐍃wisis	𐍅𐌰𐍃𐍄wast	𐍅𐌹𐍃𐌰𐌶𐌰wisaza	
be-inherently	3rd singular	𐍅𐌹𐍃𐌹𐌸wisiþ	𐍅𐌰𐍃was	𐍅𐌹𐍃𐌰𐌳𐌰wisada	
be-inherently	1st dual	𐍅𐌹𐍃𐍉𐍃wisōs	𐍅𐌴𐍃𐌿wēsu	—	
be-inherently	2nd dual	𐍅𐌹𐍃𐌰𐍄𐍃wisats	𐍅𐌴𐍃𐌿𐍄𐍃wēsuts	—	
be-inherently	1st plural	𐍅𐌹𐍃𐌰𐌼wisam	𐍅𐌴𐍃𐌿𐌼wēsum	𐍅𐌹𐍃𐌰𐌽𐌳𐌰wisanda	
be-inherently	2nd plural	𐍅𐌹𐍃𐌹𐌸wisiþ	𐍅𐌴𐍃𐌿𐌸wēsuþ	𐍅𐌹𐍃𐌰𐌽𐌳𐌰wisanda	
be-inherently	3rd plural	𐍅𐌹𐍃𐌰𐌽𐌳wisand	𐍅𐌴𐍃𐌿𐌽wēsun	𐍅𐌹𐍃𐌰𐌽𐌳𐌰wisanda	
be-inherently	subjunctive	present	past	present passive	
be-inherently	1st singular	𐍅𐌹𐍃𐌰𐌿wisau	𐍅𐌴𐍃𐌾𐌰𐌿wēsjau	𐍅𐌹𐍃𐌰𐌹𐌳𐌰𐌿wisaidau	
be-inherently	2nd singular	𐍅𐌹𐍃𐌰𐌹𐍃wisais	𐍅𐌴𐍃𐌴𐌹𐍃wēseis	𐍅𐌹𐍃𐌰𐌹𐌶𐌰𐌿wisaizau	
be-inherently	3rd singular	𐍅𐌹𐍃𐌰𐌹wisai	𐍅𐌴𐍃𐌹wēsi	𐍅𐌹𐍃𐌰𐌹𐌳𐌰𐌿wisaidau	
be-inherently	1st dual	𐍅𐌹𐍃𐌰𐌹𐍅𐌰wisaiwa	𐍅𐌴𐍃𐌴𐌹𐍅𐌰wēseiwa	—	
be-inherently	2nd dual	𐍅𐌹𐍃𐌰𐌹𐍄𐍃wisaits	𐍅𐌴𐍃𐌴𐌹𐍄𐍃wēseits	—	
be-inherently	1st plural	𐍅𐌹𐍃𐌰𐌹𐌼𐌰wisaima	𐍅𐌴𐍃𐌴𐌹𐌼𐌰wēseima	𐍅𐌹𐍃𐌰𐌹𐌽𐌳𐌰𐌿wisaindau	
be-inherently	2nd plural	𐍅𐌹𐍃𐌰𐌹𐌸wisaiþ	𐍅𐌴𐍃𐌴𐌹𐌸wēseiþ	𐍅𐌹𐍃𐌰𐌹𐌽𐌳𐌰𐌿wisaindau	
be-inherently	3rd plural	𐍅𐌹𐍃𐌰𐌹𐌽𐌰wisaina	𐍅𐌴𐍃𐌴𐌹𐌽𐌰wēseina	𐍅𐌹𐍃𐌰𐌹𐌽𐌳𐌰𐌿wisaindau	
be-inherently	imperative				
be-inherently	2nd singular	𐍅𐌹𐍃wis			
be-inherently	3rd singular	𐍅𐌹𐍃𐌰𐌳𐌰𐌿wisadau			
be-inherently	2nd dual	𐍅𐌹𐍃𐌰𐍄𐍃wisats			
be-inherently	2nd plural	𐍅𐌹𐍃𐌹𐌸wisiþ			
be-inherently	3rd plural	𐍅𐌹𐍃𐌰𐌽𐌳𐌰𐌿wisandau			
be-inherently		present	past		
be-inherently	participles	𐍅𐌹𐍃𐌰𐌽𐌳𐍃wisands	𐍅𐌹𐍃𐌰𐌽𐍃wisans		
climb	class 1 strong	class 1 strong	class 1 strong	class 1 strong	
climb	infinitive	𐍃𐍄𐌴𐌹𐌲𐌰𐌽steigan	𐍃𐍄𐌴𐌹𐌲𐌰𐌽steigan	𐍃𐍄𐌴𐌹𐌲𐌰𐌽steigan	
climb	indicative	present	past	present passive	
climb	1st singular	𐍃𐍄𐌴𐌹𐌲𐌰steiga	𐍃𐍄𐌰𐌹𐌲staig	𐍃𐍄𐌴𐌹𐌲𐌰𐌳𐌰steigada	
climb	2nd singular	𐍃𐍄𐌴𐌹𐌲𐌹𐍃steigis	𐍃𐍄𐌰𐌹𐌲𐍄staigt	𐍃𐍄𐌴𐌹𐌲𐌰𐌶𐌰steigaza	
climb	3rd singular	𐍃𐍄𐌴𐌹𐌲𐌹𐌸steigiþ	𐍃𐍄𐌰𐌹𐌲staig	𐍃𐍄𐌴𐌹𐌲𐌰𐌳𐌰steigada	
climb	1st dual	𐍃𐍄𐌴𐌹𐌲𐍉𐍃steigōs	𐍃𐍄𐌹𐌲𐌿stigu	—	
climb	2nd dual	𐍃𐍄𐌴𐌹𐌲𐌰𐍄𐍃steigats	𐍃𐍄𐌹𐌲𐌿𐍄𐍃stiguts	—	
climb	1st plural	𐍃𐍄𐌴𐌹𐌲𐌰𐌼steigam	𐍃𐍄𐌹𐌲𐌿𐌼stigum	𐍃𐍄𐌴𐌹𐌲𐌰𐌽𐌳𐌰steiganda	
climb	2nd plural	𐍃𐍄𐌴𐌹𐌲𐌹𐌸steigiþ	𐍃𐍄𐌹𐌲𐌿𐌸stiguþ	𐍃𐍄𐌴𐌹𐌲𐌰𐌽𐌳𐌰steiganda	
climb	3rd plural	𐍃𐍄𐌴𐌹𐌲𐌰𐌽𐌳steigand	𐍃𐍄𐌹𐌲𐌿𐌽stigun	𐍃𐍄𐌴𐌹𐌲𐌰𐌽𐌳𐌰steiganda	
climb	subjunctive	present	past	present passive	
climb	1st singular	𐍃𐍄𐌴𐌹𐌲𐌰𐌿steigau	𐍃𐍄𐌹𐌲𐌾𐌰𐌿stigjau	𐍃𐍄𐌴𐌹𐌲𐌰𐌹𐌳𐌰𐌿steigaidau	
climb	2nd singular	𐍃𐍄𐌴𐌹𐌲𐌰𐌹𐍃steigais	𐍃𐍄𐌹𐌲𐌴𐌹𐍃stigeis	𐍃𐍄𐌴𐌹𐌲𐌰𐌹𐌶𐌰𐌿steigaizau	
climb	3rd singular	𐍃𐍄𐌴𐌹𐌲𐌰𐌹steigai	𐍃𐍄𐌹𐌲𐌹stigi	𐍃𐍄𐌴𐌹𐌲𐌰𐌹𐌳𐌰𐌿steigaidau	
climb	1st dual	𐍃𐍄𐌴𐌹𐌲𐌰𐌹𐍅𐌰steigaiwa	𐍃𐍄𐌹𐌲𐌴𐌹𐍅𐌰stigeiwa	—	
climb	2nd dual	𐍃𐍄𐌴𐌹𐌲𐌰𐌹𐍄𐍃steigaits	𐍃𐍄𐌹𐌲𐌴𐌹𐍄𐍃stigeits	—	
climb	1st plural	𐍃𐍄𐌴𐌹𐌲𐌰𐌹𐌼𐌰steigaima	𐍃𐍄𐌹𐌲𐌴𐌹𐌼𐌰stigeima	𐍃𐍄𐌴𐌹𐌲𐌰𐌹𐌽𐌳𐌰𐌿steigaindau	
climb	2nd plural	𐍃𐍄𐌴𐌹𐌲𐌰𐌹𐌸steigaiþ	𐍃𐍄𐌹𐌲𐌴𐌹𐌸stigeiþ	𐍃𐍄𐌴𐌹𐌲𐌰𐌹𐌽𐌳𐌰𐌿steigaindau	
climb	3rd plural	𐍃𐍄𐌴𐌹𐌲𐌰𐌹𐌽𐌰steigaina	𐍃𐍄𐌹𐌲𐌴𐌹𐌽𐌰stigeina	𐍃𐍄𐌴𐌹𐌲𐌰𐌹𐌽𐌳𐌰𐌿steigaindau	
climb	imperative				
climb	2nd singular	𐍃𐍄𐌴𐌹𐌲steig			
climb	3rd singular	𐍃𐍄𐌴𐌹𐌲𐌰𐌳𐌰𐌿steigadau			
climb	2nd dual	𐍃𐍄𐌴𐌹𐌲𐌰𐍄𐍃steigats			
climb	2nd plural	𐍃𐍄𐌴𐌹𐌲𐌹𐌸steigiþ			
climb	3rd plural	𐍃𐍄𐌴𐌹𐌲𐌰𐌽𐌳𐌰𐌿steigandau			
climb		present	past		
climb	participles	𐍃𐍄𐌴𐌹𐌲𐌰𐌽𐌳𐍃steigands	𐍃𐍄𐌹𐌲𐌰𐌽𐍃stigans		
direct	class 2 strong	class 2 strong	class 2 strong	class 2 strong	
direct	infinitive	𐍄𐌹𐌿𐌷𐌰𐌽tiuhan	𐍄𐌹𐌿𐌷𐌰𐌽tiuhan	𐍄𐌹𐌿𐌷𐌰𐌽tiuhan	
direct	indicative	present	past	present passive	
direct	1st singular	𐍄𐌹𐌿𐌷𐌰tiuha	𐍄𐌰𐌿𐌷tauh	𐍄𐌹𐌿𐌷𐌰𐌳𐌰tiuhada	
direct	2nd singular	𐍄𐌹𐌿𐌷𐌹𐍃tiuhis	𐍄𐌰𐌿𐌷𐍄tauht	𐍄𐌹𐌿𐌷𐌰𐌶𐌰tiuhaza	
direct	3rd singular	𐍄𐌹𐌿𐌷𐌹𐌸tiuhiþ	𐍄𐌰𐌿𐌷tauh	𐍄𐌹𐌿𐌷𐌰𐌳𐌰tiuhada	
direct	1st dual	𐍄𐌹𐌿𐌷𐍉𐍃tiuhōs	𐍄𐌰𐌿𐌷𐌿tauhu	—	
direct	2nd dual	𐍄𐌹𐌿𐌷𐌰𐍄𐍃tiuhats	𐍄𐌰𐌿𐌷𐌿𐍄𐍃tauhuts	—	
direct	1st plural	𐍄𐌹𐌿𐌷𐌰𐌼tiuham	𐍄𐌰𐌿𐌷𐌿𐌼tauhum	𐍄𐌹𐌿𐌷𐌰𐌽𐌳𐌰tiuhanda	
direct	2nd plural	𐍄𐌹𐌿𐌷𐌹𐌸tiuhiþ	𐍄𐌰𐌿𐌷𐌿𐌸tauhuþ	𐍄𐌹𐌿𐌷𐌰𐌽𐌳𐌰tiuhanda	
direct	3rd plural	𐍄𐌹𐌿𐌷𐌰𐌽𐌳tiuhand	𐍄𐌰𐌿𐌷𐌿𐌽tauhun	𐍄𐌹𐌿𐌷𐌰𐌽𐌳𐌰tiuhanda	
direct	subjunctive	present	past	present passive	
direct	1st singular	𐍄𐌹𐌿𐌷𐌰𐌿tiuhau	𐍄𐌰𐌿𐌷𐌾𐌰𐌿tauhjau	𐍄𐌹𐌿𐌷𐌰𐌹𐌳𐌰𐌿tiuhaidau	
direct	2nd singular	𐍄𐌹𐌿𐌷𐌰𐌹𐍃tiuhais	𐍄𐌰𐌿𐌷𐌴𐌹𐍃tauheis	𐍄𐌹𐌿𐌷𐌰𐌹𐌶𐌰𐌿tiuhaizau	
direct	3rd singular	𐍄𐌹𐌿𐌷𐌰𐌹tiuhai	𐍄𐌰𐌿𐌷𐌹tauhi	𐍄𐌹𐌿𐌷𐌰𐌹𐌳𐌰𐌿tiuhaidau	
direct	1st dual	𐍄𐌹𐌿𐌷𐌰𐌹𐍅𐌰tiuhaiwa	𐍄𐌰𐌿𐌷𐌴𐌹𐍅𐌰tauheiwa	—	
direct	2nd dual	𐍄𐌹𐌿𐌷𐌰𐌹𐍄𐍃tiuhaits	𐍄𐌰𐌿𐌷𐌴𐌹𐍄𐍃tauheits	—	
direct	1st plural	𐍄𐌹𐌿𐌷𐌰𐌹𐌼𐌰tiuhaima	𐍄𐌰𐌿𐌷𐌴𐌹𐌼𐌰tauheima	𐍄𐌹𐌿𐌷𐌰𐌹𐌽𐌳𐌰𐌿tiuhaindau	
direct	2nd plural	𐍄𐌹𐌿𐌷𐌰𐌹𐌸tiuhaiþ	𐍄𐌰𐌿𐌷𐌴𐌹𐌸tauheiþ	𐍄𐌹𐌿𐌷𐌰𐌹𐌽𐌳𐌰𐌿tiuhaindau	
direct	3rd plural	𐍄𐌹𐌿𐌷𐌰𐌹𐌽𐌰tiuhaina	𐍄𐌰𐌿𐌷𐌴𐌹𐌽𐌰tauheina	𐍄𐌹𐌿𐌷𐌰𐌹𐌽𐌳𐌰𐌿tiuhaindau	
direct	imperative				
direct	2nd singular	𐍄𐌹𐌿𐌷tiuh			
direct	3rd singular	𐍄𐌹𐌿𐌷𐌰𐌳𐌰𐌿tiuhadau			
direct	2nd dual	𐍄𐌹𐌿𐌷𐌰𐍄𐍃tiuhats			
direct	2nd plural	𐍄𐌹𐌿𐌷𐌹𐌸tiuhiþ			
direct	3rd plural	𐍄𐌹𐌿𐌷𐌰𐌽𐌳𐌰𐌿tiuhandau			
direct		present	past		
direct	participles	𐍄𐌹𐌿𐌷𐌰𐌽𐌳𐍃tiuhands	𐍄𐌰𐌿𐌷𐌰𐌽𐍃tauhans		
displease	class 1 weak	class 1 weak	class 1 weak	class 1 weak	
displease	infinitive	𐌳𐍂𐍉𐌱𐌾𐌰𐌽drobjan	𐌳𐍂𐍉𐌱𐌾𐌰𐌽drobjan	𐌳𐍂𐍉𐌱𐌾𐌰𐌽drobjan	
displease	indicative	present	past	present passive	
displease	1st singular	𐌳𐍂𐍉𐌱𐌾𐌰drobja	𐌳𐍂𐍉𐌱𐌹𐌳𐌰drobida	𐌳𐍂𐍉𐌱𐌾𐌰𐌳𐌰drobjada	
displease	2nd singular	𐌳𐍂𐍉𐌱𐌴𐌹𐍃drobeis	𐌳𐍂𐍉𐌱𐌹𐌳𐌴𐍃drobidēs	𐌳𐍂𐍉𐌱𐌾𐌰𐌶𐌰drobjaza	
displease	3rd singular	𐌳𐍂𐍉𐌱𐌴𐌹𐌸drobeiþ	𐌳𐍂𐍉𐌱𐌹𐌳𐌰drobida	𐌳𐍂𐍉𐌱𐌾𐌰𐌳𐌰drobjada	
displease	1st dual	𐌳𐍂𐍉𐌱𐌾𐍉𐍃drobjōs	𐌳𐍂𐍉𐌱𐌹𐌳𐌴𐌳𐌿drobidēdu	—	
displease	2nd dual	𐌳𐍂𐍉𐌱𐌾𐌰𐍄𐍃drobjats	𐌳𐍂𐍉𐌱𐌹𐌳𐌴𐌳𐌿𐍄𐍃drobidēduts	—	
displease	1st plural	𐌳𐍂𐍉𐌱𐌾𐌰𐌼drobjam	𐌳𐍂𐍉𐌱𐌹𐌳𐌴𐌳𐌿𐌼drobidēdum	𐌳𐍂𐍉𐌱𐌾𐌰𐌽𐌳𐌰drobjanda	
displease	2nd plural	𐌳𐍂𐍉𐌱𐌴𐌹𐌸drobeiþ	𐌳𐍂𐍉𐌱𐌹𐌳𐌴𐌳𐌿𐌸drobidēduþ	𐌳𐍂𐍉𐌱𐌾𐌰𐌽𐌳𐌰drobjanda	
displease	3rd plural	𐌳𐍂𐍉𐌱𐌾𐌰𐌽𐌳drobjand	𐌳𐍂𐍉𐌱𐌹𐌳𐌴𐌳𐌿𐌽drobidēdun	𐌳𐍂𐍉𐌱𐌾𐌰𐌽𐌳𐌰drobjanda	
displease	subjunctive	present	past	present passive	
displease	1st singular	𐌳𐍂𐍉𐌱𐌾𐌰𐌿drobjau	𐌳𐍂𐍉𐌱𐌹𐌳𐌴𐌳𐌾𐌰𐌿drobidēdjau	𐌳𐍂𐍉𐌱𐌾𐌰𐌹𐌳𐌰𐌿drobjaidau	
displease	2nd singular	𐌳𐍂𐍉𐌱𐌾𐌰𐌹𐍃drobjais	𐌳𐍂𐍉𐌱𐌹𐌳𐌴𐌳𐌴𐌹𐍃drobidēdeis	𐌳𐍂𐍉𐌱𐌾𐌰𐌹𐌶𐌰𐌿drobjaizau	
displease	3rd singular	𐌳𐍂𐍉𐌱𐌾𐌰𐌹drobjai	𐌳𐍂𐍉𐌱𐌹𐌳𐌴𐌳𐌹drobidēdi	𐌳𐍂𐍉𐌱𐌾𐌰𐌹𐌳𐌰𐌿drobjaidau	
displease	1st dual	𐌳𐍂𐍉𐌱𐌾𐌰𐌹𐍅𐌰drobjaiwa	𐌳𐍂𐍉𐌱𐌹𐌳𐌴𐌳𐌴𐌹𐍅𐌰drobidēdeiwa	—	
displease	2nd dual	𐌳𐍂𐍉𐌱𐌾𐌰𐌹𐍄𐍃drobjaits	𐌳𐍂𐍉𐌱𐌹𐌳𐌴𐌳𐌴𐌹𐍄𐍃drobidēdeits	—	
displease	1st plural	𐌳𐍂𐍉𐌱𐌾𐌰𐌹𐌼𐌰drobjaima	𐌳𐍂𐍉𐌱𐌹𐌳𐌴𐌳𐌴𐌹𐌼𐌰drobidēdeima	𐌳𐍂𐍉𐌱𐌾𐌰𐌹𐌽𐌳𐌰𐌿drobjaindau	
displease	2nd plural	𐌳𐍂𐍉𐌱𐌾𐌰𐌹𐌸drobjaiþ	𐌳𐍂𐍉𐌱𐌹𐌳𐌴𐌳𐌴𐌹𐌸drobidēdeiþ	𐌳𐍂𐍉𐌱𐌾𐌰𐌹𐌽𐌳𐌰𐌿drobjaindau	
displease	3rd plural	𐌳𐍂𐍉𐌱𐌾𐌰𐌹𐌽𐌰drobjaina	𐌳𐍂𐍉𐌱𐌹𐌳𐌴𐌳𐌴𐌹𐌽𐌰drobidēdeina	𐌳𐍂𐍉𐌱𐌾𐌰𐌹𐌽𐌳𐌰𐌿drobjaindau	
displease	imperative				
displease	2nd singular	𐌳𐍂𐍉𐌱𐌴𐌹drobei			
displease	3rd singular	𐌳𐍂𐍉𐌱𐌾𐌰𐌳𐌰𐌿drobjadau			
displease	2nd dual	𐌳𐍂𐍉𐌱𐌾𐌰𐍄𐍃drobjats			
displease	2nd plural	𐌳𐍂𐍉𐌱𐌴𐌹𐌸drobeiþ			
displease	3rd plural	𐌳𐍂𐍉𐌱𐌾𐌰𐌽𐌳𐌰𐌿drobjandau			
displease		present	past		
displease	participles	𐌳𐍂𐍉𐌱𐌾𐌰𐌽𐌳𐍃drobjands	𐌳𐍂𐍉𐌱𐌹𐌸𐍃drobiþs		
eat	class 5 strong, irregular	class 5 strong, irregular	class 5 strong, irregular	class 5 strong, irregular	
eat	infinitive	𐌹𐍄𐌰𐌽itan	𐌹𐍄𐌰𐌽itan	𐌹𐍄𐌰𐌽itan	
eat	indicative	present	past	present passive	
eat	1st singular	𐌹𐍄𐌰ita	𐌴𐍄ēt	𐌹𐍄𐌰𐌳𐌰itada	
eat	2nd singular	𐌹𐍄𐌹𐍃itis	𐌴𐍃𐍄ēst	𐌹𐍄𐌰𐌶𐌰itaza	
eat	3rd singular	𐌹𐍄𐌹𐌸itiþ	𐌴𐍄ēt	𐌹𐍄𐌰𐌳𐌰itada	
eat	1st dual	𐌹𐍄𐍉𐍃itōs	𐌴𐍄𐌿ētu	—	
eat	2nd dual	𐌹𐍄𐌰𐍄𐍃itats	𐌴𐍄𐌿𐍄𐍃ētuts	—	
eat	1st plural	𐌹𐍄𐌰𐌼itam	𐌴𐍄𐌿𐌼ētum	𐌹𐍄𐌰𐌽𐌳𐌰itanda	
eat	2nd plural	𐌹𐍄𐌹𐌸itiþ	𐌴𐍄𐌿𐌸ētuþ	𐌹𐍄𐌰𐌽𐌳𐌰itanda	
eat	3rd plural	𐌹𐍄𐌰𐌽𐌳itand	𐌴𐍄𐌿𐌽ētun	𐌹𐍄𐌰𐌽𐌳𐌰itanda	
eat	subjunctive	present	past	present passive	
eat	1st singular	𐌹𐍄𐌰𐌿itau	𐌴𐍄𐌾𐌰𐌿ētjau	𐌹𐍄𐌰𐌹𐌳𐌰𐌿itaidau	
eat	2nd singular	𐌹𐍄𐌰𐌹𐍃itais	𐌴𐍄𐌴𐌹𐍃ēteis	𐌹𐍄𐌰𐌹𐌶𐌰𐌿itaizau	
eat	3rd singular	𐌹𐍄𐌰𐌹itai	𐌴𐍄𐌹ēti	𐌹𐍄𐌰𐌹𐌳𐌰𐌿itaidau	
eat	1st dual	𐌹𐍄𐌰𐌹𐍅𐌰itaiwa	𐌴𐍄𐌴𐌹𐍅𐌰ēteiwa	—	
eat	2nd dual	𐌹𐍄𐌰𐌹𐍄𐍃itaits	𐌴𐍄𐌴𐌹𐍄𐍃ēteits	—	
eat	1st plural	𐌹𐍄𐌰𐌹𐌼𐌰itaima	𐌴𐍄𐌴𐌹𐌼𐌰ēteima	𐌹𐍄𐌰𐌹𐌽𐌳𐌰𐌿itaindau	
eat	2nd plural	𐌹𐍄𐌰𐌹𐌸itaiþ	𐌴𐍄𐌴𐌹𐌸ēteiþ	𐌹𐍄𐌰𐌹𐌽𐌳𐌰𐌿itaindau	
eat	3rd plural	𐌹𐍄𐌰𐌹𐌽𐌰itaina	𐌴𐍄𐌴𐌹𐌽𐌰ēteina	𐌹𐍄𐌰𐌹𐌽𐌳𐌰𐌿itaindau	
eat	imperative				
eat	2nd singular	𐌹𐍄it			
eat	3rd singular	𐌹𐍄𐌰𐌳𐌰𐌿itadau			
eat	2nd dual	𐌹𐍄𐌰𐍄𐍃itats			
eat	2nd plural	𐌹𐍄𐌹𐌸itiþ			
eat	3rd plural	𐌹𐍄𐌰𐌽𐌳𐌰𐌿itandau			
eat		present	past		
eat	participles	𐌹𐍄𐌰𐌽𐌳𐍃itands	𐌹𐍄𐌰𐌽𐍃itans		
endure	class 1 strong	class 1 strong	class 1 strong	class 1 strong	
endure	infinitive	𐌲𐌰𐌱𐌴𐌹𐌳𐌰𐌽gabeidan	𐌲𐌰𐌱𐌴𐌹𐌳𐌰𐌽gabeidan	𐌲𐌰𐌱𐌴𐌹𐌳𐌰𐌽gabeidan	
endure	indicative	present	past	present passive	
endure	1st singular	𐌲𐌰𐌱𐌴𐌹𐌳𐌰gabeida	𐌲𐌰𐌱𐌰𐌹𐌸gabaiþ	—	
endure	2nd singular	𐌲𐌰𐌱𐌴𐌹𐌳𐌹𐍃gabeidis	𐌲𐌰𐌱𐌰𐌹𐍃𐍄gabaist	—	
endure	3rd singular	𐌲𐌰𐌱𐌴𐌹𐌳𐌹𐌸gabeidiþ	𐌲𐌰𐌱𐌰𐌹𐌸gabaiþ	—	
endure	1st dual	𐌲𐌰𐌱𐌴𐌹𐌳𐍉𐍃gabeidōs	𐌲𐌰𐌱𐌹𐌳𐌿gabidu	—	
endure	2nd dual	𐌲𐌰𐌱𐌴𐌹𐌳𐌰𐍄𐍃gabeidats	𐌲𐌰𐌱𐌹𐌳𐌿𐍄𐍃gabiduts	—	
endure	1st plural	𐌲𐌰𐌱𐌴𐌹𐌳𐌰𐌼gabeidam	𐌲𐌰𐌱𐌹𐌳𐌿𐌼gabidum	—	
endure	2nd plural	𐌲𐌰𐌱𐌴𐌹𐌳𐌹𐌸gabeidiþ	𐌲𐌰𐌱𐌹𐌳𐌿𐌸gabiduþ	—	
endure	3rd plural	𐌲𐌰𐌱𐌴𐌹𐌳𐌰𐌽𐌳gabeidand	𐌲𐌰𐌱𐌹𐌳𐌿𐌽gabidun	—	
endure	subjunctive	present	past	present passive	
endure	1st singular	𐌲𐌰𐌱𐌴𐌹𐌳𐌰𐌿gabeidau	𐌲𐌰𐌱𐌹𐌳𐌾𐌰𐌿gabidjau	—	
endure	2nd singular	𐌲𐌰𐌱𐌴𐌹𐌳𐌰𐌹𐍃gabeidais	𐌲𐌰𐌱𐌹𐌳𐌴𐌹𐍃gabideis	—	
endure	3rd singular	𐌲𐌰𐌱𐌴𐌹𐌳𐌰𐌹gabeidai	𐌲𐌰𐌱𐌹𐌳𐌹gabidi	—	
endure	1st dual	𐌲𐌰𐌱𐌴𐌹𐌳𐌰𐌹𐍅𐌰gabeidaiwa	𐌲𐌰𐌱𐌹𐌳𐌴𐌹𐍅𐌰gabideiwa	—	
endure	2nd dual	𐌲𐌰𐌱𐌴𐌹𐌳𐌰𐌹𐍄𐍃gabeidaits	𐌲𐌰𐌱𐌹𐌳𐌴𐌹𐍄𐍃gabideits	—	
endure	1st plural	𐌲𐌰𐌱𐌴𐌹𐌳𐌰𐌹𐌼𐌰gabeidaima	𐌲𐌰𐌱𐌹𐌳𐌴𐌹𐌼𐌰gabideima	—	
endure	2nd plural	𐌲𐌰𐌱𐌴𐌹𐌳𐌰𐌹𐌸gabeidaiþ	𐌲𐌰𐌱𐌹𐌳𐌴𐌹𐌸gabideiþ	—	
endure	3rd plural	𐌲𐌰𐌱𐌴𐌹𐌳𐌰𐌹𐌽𐌰gabeidaina	𐌲𐌰𐌱𐌹𐌳𐌴𐌹𐌽𐌰gabideina	—	
endure	imperative				
endure	2nd singular	𐌲𐌰𐌱𐌴𐌹𐌳gabeid			
endure	3rd singular	𐌲𐌰𐌱𐌴𐌹𐌳𐌰𐌳𐌰𐌿gabeidadau			
endure	2nd dual	𐌲𐌰𐌱𐌴𐌹𐌳𐌰𐍄𐍃gabeidats			
endure	2nd plural	𐌲𐌰𐌱𐌴𐌹𐌳𐌹𐌸gabeidiþ			
endure	3rd plural	𐌲𐌰𐌱𐌴𐌹𐌳𐌰𐌽𐌳𐌰𐌿gabeidandau			
endure		present	past		
endure	participles	𐌲𐌰𐌱𐌴𐌹𐌳𐌰𐌽𐌳𐍃gabeidands	𐌲𐌰𐌱𐌹𐌳𐌰𐌽𐍃gabidans		
fall	class 2 strong	class 2 strong	class 2 strong	class 2 strong	
fall	infinitive	𐌳𐍂𐌹𐌿𐍃𐌰𐌽driusan	𐌳𐍂𐌹𐌿𐍃𐌰𐌽driusan	𐌳𐍂𐌹𐌿𐍃𐌰𐌽driusan	
fall	indicative	present	past	present passive	
fall	1st singular	𐌳𐍂𐌹𐌿𐍃𐌰driusa	𐌳𐍂𐌰𐌿𐍃draus	𐌳𐍂𐌹𐌿𐍃𐌰𐌳𐌰driusada	
fall	2nd singular	𐌳𐍂𐌹𐌿𐍃𐌹𐍃driusis	𐌳𐍂𐌰𐌿𐍃𐍄draust	𐌳𐍂𐌹𐌿𐍃𐌰𐌶𐌰driusaza	
fall	3rd singular	𐌳𐍂𐌹𐌿𐍃𐌹𐌸driusiþ	𐌳𐍂𐌰𐌿𐍃draus	𐌳𐍂𐌹𐌿𐍃𐌰𐌳𐌰driusada	
fall	1st dual	𐌳𐍂𐌹𐌿𐍃𐍉𐍃driusōs	𐌳𐍂𐌿𐍃𐌿drusu	—	
fall	2nd dual	𐌳𐍂𐌹𐌿𐍃𐌰𐍄𐍃driusats	𐌳𐍂𐌿𐍃𐌿𐍄𐍃drusuts	—	
fall	1st plural	𐌳𐍂𐌹𐌿𐍃𐌰𐌼driusam	𐌳𐍂𐌿𐍃𐌿𐌼drusum	𐌳𐍂𐌹𐌿𐍃𐌰𐌽𐌳𐌰driusanda	
fall	2nd plural	𐌳𐍂𐌹𐌿𐍃𐌹𐌸driusiþ	𐌳𐍂𐌿𐍃𐌿𐌸drusuþ	𐌳𐍂𐌹𐌿𐍃𐌰𐌽𐌳𐌰driusanda	
fall	3rd plural	𐌳𐍂𐌹𐌿𐍃𐌰𐌽𐌳driusand	𐌳𐍂𐌿𐍃𐌿𐌽drusun	𐌳𐍂𐌹𐌿𐍃𐌰𐌽𐌳𐌰driusanda	
fall	subjunctive	present	past	present passive	
fall	1st singular	𐌳𐍂𐌹𐌿𐍃𐌰𐌿driusau	𐌳𐍂𐌿𐍃𐌾𐌰𐌿drusjau	𐌳𐍂𐌹𐌿𐍃𐌰𐌹𐌳𐌰𐌿driusaidau	
fall	2nd singular	𐌳𐍂𐌹𐌿𐍃𐌰𐌹𐍃driusais	𐌳𐍂𐌿𐍃𐌴𐌹𐍃druseis	𐌳𐍂𐌹𐌿𐍃𐌰𐌹𐌶𐌰𐌿driusaizau	
fall	3rd singular	𐌳𐍂𐌹𐌿𐍃𐌰𐌹driusai	𐌳𐍂𐌿𐍃𐌹drusi	𐌳𐍂𐌹𐌿𐍃𐌰𐌹𐌳𐌰𐌿driusaidau	
fall	1st dual	𐌳𐍂𐌹𐌿𐍃𐌰𐌹𐍅𐌰driusaiwa	𐌳𐍂𐌿𐍃𐌴𐌹𐍅𐌰druseiwa	—	
fall	2nd dual	𐌳𐍂𐌹𐌿𐍃𐌰𐌹𐍄𐍃driusaits	𐌳𐍂𐌿𐍃𐌴𐌹𐍄𐍃druseits	—	
fall	1st plural	𐌳𐍂𐌹𐌿𐍃𐌰𐌹𐌼𐌰driusaima	𐌳𐍂𐌿𐍃𐌴𐌹𐌼𐌰druseima	𐌳𐍂𐌹𐌿𐍃𐌰𐌹𐌽𐌳𐌰𐌿driusaindau	
fall	2nd plural	𐌳𐍂𐌹𐌿𐍃𐌰𐌹𐌸driusaiþ	𐌳𐍂𐌿𐍃𐌴𐌹𐌸druseiþ	𐌳𐍂𐌹𐌿𐍃𐌰𐌹𐌽𐌳𐌰𐌿driusaindau	
fall	3rd plural	𐌳𐍂𐌹𐌿𐍃𐌰𐌹𐌽𐌰driusaina	𐌳𐍂𐌿𐍃𐌴𐌹𐌽𐌰druseina	𐌳𐍂𐌹𐌿𐍃𐌰𐌹𐌽𐌳𐌰𐌿driusaindau	
fall	imperative				
fall	2nd singular	𐌳𐍂𐌹𐌿𐍃drius			
fall	3rd singular	𐌳𐍂𐌹𐌿𐍃𐌰𐌳𐌰𐌿driusadau			
fall	2nd dual	𐌳𐍂𐌹𐌿𐍃𐌰𐍄𐍃driusats			
fall	2nd plural	𐌳𐍂𐌹𐌿𐍃𐌹𐌸driusiþ			
fall	3rd plural	𐌳𐍂𐌹𐌿𐍃𐌰𐌽𐌳𐌰𐌿driusandau			
fall		present	past		
fall	participles	𐌳𐍂𐌹𐌿𐍃𐌰𐌽𐌳𐍃driusands	𐌳𐍂𐌿𐍃𐌰𐌽𐍃drusans		
hear	class 1 weak	class 1 weak	class 1 weak	class 1 weak	
hear	infinitive	𐌷𐌰𐌿𐍃𐌾𐌰𐌽hausjan	𐌷𐌰𐌿𐍃𐌾𐌰𐌽hausjan	𐌷𐌰𐌿𐍃𐌾𐌰𐌽hausjan	
hear	indicative	present	past	present passive	
hear	1st singular	𐌷𐌰𐌿𐍃𐌾𐌰hausja	𐌷𐌰𐌿𐍃𐌹𐌳𐌰hausida	𐌷𐌰𐌿𐍃𐌾𐌰𐌳𐌰hausjada	
hear	2nd singular	𐌷𐌰𐌿𐍃𐌴𐌹𐍃hauseis	𐌷𐌰𐌿𐍃𐌹𐌳𐌴𐍃hausidēs	𐌷𐌰𐌿𐍃𐌾𐌰𐌶𐌰hausjaza	
hear	3rd singular	𐌷𐌰𐌿𐍃𐌴𐌹𐌸hauseiþ	𐌷𐌰𐌿𐍃𐌹𐌳𐌰hausida	𐌷𐌰𐌿𐍃𐌾𐌰𐌳𐌰hausjada	
hear	1st dual	𐌷𐌰𐌿𐍃𐌾𐍉𐍃hausjōs	𐌷𐌰𐌿𐍃𐌹𐌳𐌴𐌳𐌿hausidēdu	—	
hear	2nd dual	𐌷𐌰𐌿𐍃𐌾𐌰𐍄𐍃hausjats	𐌷𐌰𐌿𐍃𐌹𐌳𐌴𐌳𐌿𐍄𐍃hausidēduts	—	
hear	1st plural	𐌷𐌰𐌿𐍃𐌾𐌰𐌼hausjam	𐌷𐌰𐌿𐍃𐌹𐌳𐌴𐌳𐌿𐌼hausidēdum	𐌷𐌰𐌿𐍃𐌾𐌰𐌽𐌳𐌰hausjanda	
hear	2nd plural	𐌷𐌰𐌿𐍃𐌴𐌹𐌸hauseiþ	𐌷𐌰𐌿𐍃𐌹𐌳𐌴𐌳𐌿𐌸hausidēduþ	𐌷𐌰𐌿𐍃𐌾𐌰𐌽𐌳𐌰hausjanda	
hear	3rd plural	𐌷𐌰𐌿𐍃𐌾𐌰𐌽𐌳hausjand	𐌷𐌰𐌿𐍃𐌹𐌳𐌴𐌳𐌿𐌽hausidēdun	𐌷𐌰𐌿𐍃𐌾𐌰𐌽𐌳𐌰hausjanda	
hear	subjunctive	present	past	present passive	
hear	1st singular	𐌷𐌰𐌿𐍃𐌾𐌰𐌿hausjau	𐌷𐌰𐌿𐍃𐌹𐌳𐌴𐌳𐌾𐌰𐌿hausidēdjau	𐌷𐌰𐌿𐍃𐌾𐌰𐌹𐌳𐌰𐌿hausjaidau	
hear	2nd singular	𐌷𐌰𐌿𐍃𐌾𐌰𐌹𐍃hausjais	𐌷𐌰𐌿𐍃𐌹𐌳𐌴𐌳𐌴𐌹𐍃hausidēdeis	𐌷𐌰𐌿𐍃𐌾𐌰𐌹𐌶𐌰𐌿hausjaizau	
hear	3rd singular	𐌷𐌰𐌿𐍃𐌾𐌰𐌹hausjai	𐌷𐌰𐌿𐍃𐌹𐌳𐌴𐌳𐌹hausidēdi	𐌷𐌰𐌿𐍃𐌾𐌰𐌹𐌳𐌰𐌿hausjaidau	
hear	1st dual	𐌷𐌰𐌿𐍃𐌾𐌰𐌹𐍅𐌰hausjaiwa	𐌷𐌰𐌿𐍃𐌹𐌳𐌴𐌳𐌴𐌹𐍅𐌰hausidēdeiwa	—	
hear	2nd dual	𐌷𐌰𐌿𐍃𐌾𐌰𐌹𐍄𐍃hausjaits	𐌷𐌰𐌿𐍃𐌹𐌳𐌴𐌳𐌴𐌹𐍄𐍃hausidēdeits	—	
hear	1st plural	𐌷𐌰𐌿𐍃𐌾𐌰𐌹𐌼𐌰hausjaima	𐌷𐌰𐌿𐍃𐌹𐌳𐌴𐌳𐌴𐌹𐌼𐌰hausidēdeima	𐌷𐌰𐌿𐍃𐌾𐌰𐌹𐌽𐌳𐌰𐌿hausjaindau	
hear	2nd plural	𐌷𐌰𐌿𐍃𐌾𐌰𐌹𐌸hausjaiþ	𐌷𐌰𐌿𐍃𐌹𐌳𐌴𐌳𐌴𐌹𐌸hausidēdeiþ	𐌷𐌰𐌿𐍃𐌾𐌰𐌹𐌽𐌳𐌰𐌿hausjaindau	
hear	3rd plural	𐌷𐌰𐌿𐍃𐌾𐌰𐌹𐌽𐌰hausjaina	𐌷𐌰𐌿𐍃𐌹𐌳𐌴𐌳𐌴𐌹𐌽𐌰hausidēdeina	𐌷𐌰𐌿𐍃𐌾𐌰𐌹𐌽𐌳𐌰𐌿hausjaindau	
hear	imperative				
hear	2nd singular	𐌷𐌰𐌿𐍃𐌴𐌹hausei			
hear	3rd singular	𐌷𐌰𐌿𐍃𐌾𐌰𐌳𐌰𐌿hausjadau			
hear	2nd dual	𐌷𐌰𐌿𐍃𐌾𐌰𐍄𐍃hausjats			
hear	2nd plural	𐌷𐌰𐌿𐍃𐌴𐌹𐌸hauseiþ			
hear	3rd plural	𐌷𐌰𐌿𐍃𐌾𐌰𐌽𐌳𐌰𐌿hausjandau			
hear		present	past		
hear	participles	𐌷𐌰𐌿𐍃𐌾𐌰𐌽𐌳𐍃hausjands	𐌷𐌰𐌿𐍃𐌹𐌸𐍃hausiþs		
rest	class 3 weak	class 3 weak	class 3 weak	class 3 weak	
rest	infinitive	𐍈𐌴𐌹𐌻𐌰𐌽ƕeilān	𐍈𐌴𐌹𐌻𐌰𐌽ƕeilān	𐍈𐌴𐌹𐌻𐌰𐌽ƕeilān	
rest	indicative	present	past	present passive	
rest	1st singular	𐍈𐌴𐌹𐌻𐌰ƕeila	𐍈𐌴𐌹𐌻𐌰𐌹𐌳𐌰ƕeilaida	𐍈𐌴𐌹𐌻𐌰𐌳𐌰ƕeilāda	
rest	2nd singular	𐍈𐌴𐌹𐌻𐌰𐌹𐍃ƕeilais	𐍈𐌴𐌹𐌻𐌰𐌹𐌳𐌴𐍃ƕeilaidēs	𐍈𐌴𐌹𐌻𐌰𐌶𐌰ƕeilāza	
rest	3rd singular	𐍈𐌴𐌹𐌻𐌰𐌹𐌸ƕeilaiþ	𐍈𐌴𐌹𐌻𐌰𐌹𐌳𐌰ƕeilaida	𐍈𐌴𐌹𐌻𐌰𐌳𐌰ƕeilāda	
rest	1st dual	𐍈𐌴𐌹𐌻𐍉𐍃ƕeilōs	𐍈𐌴𐌹𐌻𐌰𐌹𐌳𐌴𐌳𐌿ƕeilaidēdu	—	
rest	2nd dual	𐍈𐌴𐌹𐌻𐌰𐍄𐍃ƕeilāts	𐍈𐌴𐌹𐌻𐌰𐌹𐌳𐌴𐌳𐌿𐍄𐍃ƕeilaidēduts	—	
rest	1st plural	𐍈𐌴𐌹𐌻𐌰𐌼ƕeilām	𐍈𐌴𐌹𐌻𐌰𐌹𐌳𐌴𐌳𐌿𐌼ƕeilaidēdum	𐍈𐌴𐌹𐌻𐌰𐌽𐌳𐌰ƕeilānda	
rest	2nd plural	𐍈𐌴𐌹𐌻𐌰𐌹𐌸ƕeilaiþ	𐍈𐌴𐌹𐌻𐌰𐌹𐌳𐌴𐌳𐌿𐌸ƕeilaidēduþ	𐍈𐌴𐌹𐌻𐌰𐌽𐌳𐌰ƕeilānda	
rest	3rd plural	𐍈𐌴𐌹𐌻𐌰𐌽𐌳ƕeilānd	𐍈𐌴𐌹𐌻𐌰𐌹𐌳𐌴𐌳𐌿𐌽ƕeilaidēdun	𐍈𐌴𐌹𐌻𐌰𐌽𐌳𐌰ƕeilānda	
rest	subjunctive	present	past	present passive	
rest	1st singular	𐍈𐌴𐌹𐌻𐌰𐌿ƕeilau	𐍈𐌴𐌹𐌻𐌰𐌹𐌳𐌴𐌳𐌾𐌰𐌿ƕeilaidēdjau	𐍈𐌴𐌹𐌻𐌰𐌹𐌳𐌰𐌿ƕeilaidau	
rest	2nd singular	𐍈𐌴𐌹𐌻𐌰𐌹𐍃ƕeilais	𐍈𐌴𐌹𐌻𐌰𐌹𐌳𐌴𐌳𐌴𐌹𐍃ƕeilaidēdeis	𐍈𐌴𐌹𐌻𐌰𐌹𐌶𐌰𐌿ƕeilaizau	
rest	3rd singular	𐍈𐌴𐌹𐌻𐌰𐌹ƕeilai	𐍈𐌴𐌹𐌻𐌰𐌹𐌳𐌴𐌳𐌹ƕeilaidēdi	𐍈𐌴𐌹𐌻𐌰𐌹𐌳𐌰𐌿ƕeilaidau	
rest	1st dual	𐍈𐌴𐌹𐌻𐌰𐌹𐍅𐌰ƕeilaiwa	𐍈𐌴𐌹𐌻𐌰𐌹𐌳𐌴𐌳𐌴𐌹𐍅𐌰ƕeilaidēdeiwa	—	
rest	2nd dual	𐍈𐌴𐌹𐌻𐌰𐌹𐍄𐍃ƕeilaits	𐍈𐌴𐌹𐌻𐌰𐌹𐌳𐌴𐌳𐌴𐌹𐍄𐍃ƕeilaidēdeits	—	
rest	1st plural	𐍈𐌴𐌹𐌻𐌰𐌹𐌼𐌰ƕeilaima	𐍈𐌴𐌹𐌻𐌰𐌹𐌳𐌴𐌳𐌴𐌹𐌼𐌰ƕeilaidēdeima	𐍈𐌴𐌹𐌻𐌰𐌹𐌽𐌳𐌰𐌿ƕeilaindau	
rest	2nd plural	𐍈𐌴𐌹𐌻𐌰𐌹𐌸ƕeilaiþ	𐍈𐌴𐌹𐌻𐌰𐌹𐌳𐌴𐌳𐌴𐌹𐌸ƕeilaidēdeiþ	𐍈𐌴𐌹𐌻𐌰𐌹𐌽𐌳𐌰𐌿ƕeilaindau	
rest	3rd plural	𐍈𐌴𐌹𐌻𐌰𐌹𐌽𐌰ƕeilaina	𐍈𐌴𐌹𐌻𐌰𐌹𐌳𐌴𐌳𐌴𐌹𐌽𐌰ƕeilaidēdeina	𐍈𐌴𐌹𐌻𐌰𐌹𐌽𐌳𐌰𐌿ƕeilaindau	
rest	imperative				
rest	2nd singular	𐍈𐌴𐌹𐌻𐌰𐌹ƕeilai			
rest	3rd singular	𐍈𐌴𐌹𐌻𐌰𐌳𐌰𐌿ƕeilādau			
rest	2nd dual	𐍈𐌴𐌹𐌻𐌰𐍄𐍃ƕeilāts			
rest	2nd plural	𐍈𐌴𐌹𐌻𐌰𐌹𐌸ƕeilaiþ			
rest	3rd plural	𐍈𐌴𐌹𐌻𐌰𐌽𐌳𐌰𐌿ƕeilāndau			
rest		present	past		
rest	participles	𐍈𐌴𐌹𐌻𐌰𐌽𐌳𐍃ƕeilānds	𐍈𐌴𐌹𐌻𐌰𐌹𐌸𐍃ƕeilaiþs		
see	class 5 strong	class 5 strong	class 5 strong	class 5 strong	
see	infinitive	𐍃𐌰𐌹𐍈𐌰𐌽saiƕan	𐍃𐌰𐌹𐍈𐌰𐌽saiƕan	𐍃𐌰𐌹𐍈𐌰𐌽saiƕan	
see	indicative	present	past	present passive	
see	1st singular	𐍃𐌰𐌹𐍈𐌰saiƕa	𐍃𐌰𐍈saƕ	𐍃𐌰𐌹𐍈𐌰𐌳𐌰saiƕada	
see	2nd singular	𐍃𐌰𐌹𐍈𐌹𐍃saiƕis	𐍃𐌰𐍈𐍄saƕt	𐍃𐌰𐌹𐍈𐌰𐌶𐌰saiƕaza	
see	3rd singular	𐍃𐌰𐌹𐍈𐌹𐌸saiƕiþ	𐍃𐌰𐍈saƕ	𐍃𐌰𐌹𐍈𐌰𐌳𐌰saiƕada	
see	1st dual	𐍃𐌰𐌹𐍈𐍉𐍃saiƕōs	𐍃𐌴𐍈𐌿sēƕu	—	
see	2nd dual	𐍃𐌰𐌹𐍈𐌰𐍄𐍃saiƕats	𐍃𐌴𐍈𐌿𐍄𐍃sēƕuts	—	
see	1st plural	𐍃𐌰𐌹𐍈𐌰𐌼saiƕam	𐍃𐌴𐍈𐌿𐌼sēƕum	𐍃𐌰𐌹𐍈𐌰𐌽𐌳𐌰saiƕanda	
see	2nd plural	𐍃𐌰𐌹𐍈𐌹𐌸saiƕiþ	𐍃𐌴𐍈𐌿𐌸sēƕuþ	𐍃𐌰𐌹𐍈𐌰𐌽𐌳𐌰saiƕanda	
see	3rd plural	𐍃𐌰𐌹𐍈𐌰𐌽𐌳saiƕand	𐍃𐌴𐍈𐌿𐌽sēƕun	𐍃𐌰𐌹𐍈𐌰𐌽𐌳𐌰saiƕanda	
see	subjunctive	present	past	present passive	
see	1st singular	𐍃𐌰𐌹𐍈𐌰𐌿saiƕau	𐍃𐌴𐍈𐌾𐌰𐌿sēƕjau	𐍃𐌰𐌹𐍈𐌰𐌹𐌳𐌰𐌿saiƕaidau	
see	2nd singular	𐍃𐌰𐌹𐍈𐌰𐌹𐍃saiƕais	𐍃𐌴𐍈𐌴𐌹𐍃sēƕeis	𐍃𐌰𐌹𐍈𐌰𐌹𐌶𐌰𐌿saiƕaizau	
see	3rd singular	𐍃𐌰𐌹𐍈𐌰𐌹saiƕai	𐍃𐌴𐍈𐌹sēƕi	𐍃𐌰𐌹𐍈𐌰𐌹𐌳𐌰𐌿saiƕaidau	
see	1st dual	𐍃𐌰𐌹𐍈𐌰𐌹𐍅𐌰saiƕaiwa	𐍃𐌴𐍈𐌴𐌹𐍅𐌰sēƕeiwa	—	
see	2nd dual	𐍃𐌰𐌹𐍈𐌰𐌹𐍄𐍃saiƕaits	𐍃𐌴𐍈𐌴𐌹𐍄𐍃sēƕeits	—	
see	1st plural	𐍃𐌰𐌹𐍈𐌰𐌹𐌼𐌰saiƕaima	𐍃𐌴𐍈𐌴𐌹𐌼𐌰sēƕeima	𐍃𐌰𐌹𐍈𐌰𐌹𐌽𐌳𐌰𐌿saiƕaindau	
see	2nd plural	𐍃𐌰𐌹𐍈𐌰𐌹𐌸saiƕaiþ	𐍃𐌴𐍈𐌴𐌹𐌸sēƕeiþ	𐍃𐌰𐌹𐍈𐌰𐌹𐌽𐌳𐌰𐌿saiƕaindau	
see	3rd plural	𐍃𐌰𐌹𐍈𐌰𐌹𐌽𐌰saiƕaina	𐍃𐌴𐍈𐌴𐌹𐌽𐌰sēƕeina	𐍃𐌰𐌹𐍈𐌰𐌹𐌽𐌳𐌰𐌿saiƕaindau	
see	imperative				
see	2nd singular	𐍃𐌰𐌹𐍈saiƕ			
see	3rd singular	𐍃𐌰𐌹𐍈𐌰𐌳𐌰𐌿saiƕadau			
see	2nd dual	𐍃𐌰𐌹𐍈𐌰𐍄𐍃saiƕats			
see	2nd plural	𐍃𐌰𐌹𐍈𐌹𐌸saiƕiþ			
see	3rd plural	𐍃𐌰𐌹𐍈𐌰𐌽𐌳𐌰𐌿saiƕandau			
see		present	past		
see	participles	𐍃𐌰𐌹𐍈𐌰𐌽𐌳𐍃saiƕands	𐍃𐌰𐌹𐍈𐌰𐌽𐍃saiƕans		
show	class 1 weak	class 1 weak	class 1 weak	class 1 weak	
show	infinitive	𐌰𐌿𐌲𐌾𐌰𐌽augjan	𐌰𐌿𐌲𐌾𐌰𐌽augjan	𐌰𐌿𐌲𐌾𐌰𐌽augjan	
show	indicative	present	past	present passive	
show	1st singular	𐌰𐌿𐌲𐌾𐌰augja	𐌰𐌿𐌲𐌹𐌳𐌰augida	𐌰𐌿𐌲𐌾𐌰𐌳𐌰augjada	
show	2nd singular	𐌰𐌿𐌲𐌴𐌹𐍃augeis	𐌰𐌿𐌲𐌹𐌳𐌴𐍃augidēs	𐌰𐌿𐌲𐌾𐌰𐌶𐌰augjaza	
show	3rd singular	𐌰𐌿𐌲𐌴𐌹𐌸augeiþ	𐌰𐌿𐌲𐌹𐌳𐌰augida	𐌰𐌿𐌲𐌾𐌰𐌳𐌰augjada	
show	1st dual	𐌰𐌿𐌲𐌾𐍉𐍃augjōs	𐌰𐌿𐌲𐌹𐌳𐌴𐌳𐌿augidēdu	—	
show	2nd dual	𐌰𐌿𐌲𐌾𐌰𐍄𐍃augjats	𐌰𐌿𐌲𐌹𐌳𐌴𐌳𐌿𐍄𐍃augidēduts	—	
show	1st plural	𐌰𐌿𐌲𐌾𐌰𐌼augjam	𐌰𐌿𐌲𐌹𐌳𐌴𐌳𐌿𐌼augidēdum	𐌰𐌿𐌲𐌾𐌰𐌽𐌳𐌰augjanda	
show	2nd plural	𐌰𐌿𐌲𐌴𐌹𐌸augeiþ	𐌰𐌿𐌲𐌹𐌳𐌴𐌳𐌿𐌸augidēduþ	𐌰𐌿𐌲𐌾𐌰𐌽𐌳𐌰augjanda	
show	3rd plural	𐌰𐌿𐌲𐌾𐌰𐌽𐌳augjand	𐌰𐌿𐌲𐌹𐌳𐌴𐌳𐌿𐌽augidēdun	𐌰𐌿𐌲𐌾𐌰𐌽𐌳𐌰augjanda	
show	subjunctive	present	past	present passive	
show	1st singular	𐌰𐌿𐌲𐌾𐌰𐌿augjau	𐌰𐌿𐌲𐌹𐌳𐌴𐌳𐌾𐌰𐌿augidēdjau	𐌰𐌿𐌲𐌾𐌰𐌹𐌳𐌰𐌿augjaidau	
show	2nd singular	𐌰𐌿𐌲𐌾𐌰𐌹𐍃augjais	𐌰𐌿𐌲𐌹𐌳𐌴𐌳𐌴𐌹𐍃augidēdeis	𐌰𐌿𐌲𐌾𐌰𐌹𐌶𐌰𐌿augjaizau	
show	3rd singular	𐌰𐌿𐌲𐌾𐌰𐌹augjai	𐌰𐌿𐌲𐌹𐌳𐌴𐌳𐌹augidēdi	𐌰𐌿𐌲𐌾𐌰𐌹𐌳𐌰𐌿augjaidau	
show	1st dual	𐌰𐌿𐌲𐌾𐌰𐌹𐍅𐌰augjaiwa	𐌰𐌿𐌲𐌹𐌳𐌴𐌳𐌴𐌹𐍅𐌰augidēdeiwa	—	
show	2nd dual	𐌰𐌿𐌲𐌾𐌰𐌹𐍄𐍃augjaits	𐌰𐌿𐌲𐌹𐌳𐌴𐌳𐌴𐌹𐍄𐍃augidēdeits	—	
show	1st plural	𐌰𐌿𐌲𐌾𐌰𐌹𐌼𐌰augjaima	𐌰𐌿𐌲𐌹𐌳𐌴𐌳𐌴𐌹𐌼𐌰augidēdeima	𐌰𐌿𐌲𐌾𐌰𐌹𐌽𐌳𐌰𐌿augjaindau	
show	2nd plural	𐌰𐌿𐌲𐌾𐌰𐌹𐌸augjaiþ	𐌰𐌿𐌲𐌹𐌳𐌴𐌳𐌴𐌹𐌸augidēdeiþ	𐌰𐌿𐌲𐌾𐌰𐌹𐌽𐌳𐌰𐌿augjaindau	
show	3rd plural	𐌰𐌿𐌲𐌾𐌰𐌹𐌽𐌰augjaina	𐌰𐌿𐌲𐌹𐌳𐌴𐌳𐌴𐌹𐌽𐌰augidēdeina	𐌰𐌿𐌲𐌾𐌰𐌹𐌽𐌳𐌰𐌿augjaindau	
show	imperative				
show	2nd singular	𐌰𐌿𐌲𐌴𐌹augei			
show	3rd singular	𐌰𐌿𐌲𐌾𐌰𐌳𐌰𐌿augjadau			
show	2nd dual	𐌰𐌿𐌲𐌾𐌰𐍄𐍃augjats			
show	2nd plural	𐌰𐌿𐌲𐌴𐌹𐌸augeiþ			
show	3rd plural	𐌰𐌿𐌲𐌾𐌰𐌽𐌳𐌰𐌿augjandau			
show		present	past		
show	participles	𐌰𐌿𐌲𐌾𐌰𐌽𐌳𐍃augjands	𐌰𐌿𐌲𐌹𐌸𐍃augiþs		
startle	class 1 weak	class 1 weak	class 1 weak	class 1 weak	
startle	infinitive	𐍉𐌲𐌾𐌰𐌽ōgjan	𐍉𐌲𐌾𐌰𐌽ōgjan	𐍉𐌲𐌾𐌰𐌽ōgjan	
startle	indicative	present	past	present passive	
startle	1st singular	𐍉𐌲𐌾𐌰ōgja	𐍉𐌲𐌹𐌳𐌰ōgida	𐍉𐌲𐌾𐌰𐌳𐌰ōgjada	
startle	2nd singular	𐍉𐌲𐌾𐌹𐍃ōgjis	𐍉𐌲𐌹𐌳𐌴𐍃ōgidēs	𐍉𐌲𐌾𐌰𐌶𐌰ōgjaza	
startle	3rd singular	𐍉𐌲𐌾𐌹𐌸ōgjiþ	𐍉𐌲𐌹𐌳𐌰ōgida	𐍉𐌲𐌾𐌰𐌳𐌰ōgjada	
startle	1st dual	𐍉𐌲𐌾𐍉𐍃ōgjōs	𐍉𐌲𐌹𐌳𐌴𐌳𐌿ōgidēdu	—	
startle	2nd dual	𐍉𐌲𐌾𐌰𐍄𐍃ōgjats	𐍉𐌲𐌹𐌳𐌴𐌳𐌿𐍄𐍃ōgidēduts	—	
startle	1st plural	𐍉𐌲𐌾𐌰𐌼ōgjam	𐍉𐌲𐌹𐌳𐌴𐌳𐌿𐌼ōgidēdum	𐍉𐌲𐌾𐌰𐌽𐌳𐌰ōgjanda	
startle	2nd plural	𐍉𐌲𐌾𐌹𐌸ōgjiþ	𐍉𐌲𐌹𐌳𐌴𐌳𐌿𐌸ōgidēduþ	𐍉𐌲𐌾𐌰𐌽𐌳𐌰ōgjanda	
startle	3rd plural	𐍉𐌲𐌾𐌰𐌽𐌳ōgjand	𐍉𐌲𐌹𐌳𐌴𐌳𐌿𐌽ōgidēdun	𐍉𐌲𐌾𐌰𐌽𐌳𐌰ōgjanda	
startle	subjunctive	present	past	present passive	
startle	1st singular	𐍉𐌲𐌾𐌰𐌿ōgjau	𐍉𐌲𐌹𐌳𐌴𐌳𐌾𐌰𐌿ōgidēdjau	𐍉𐌲𐌾𐌰𐌹𐌳𐌰𐌿ōgjaidau	
startle	2nd singular	𐍉𐌲𐌾𐌰𐌹𐍃ōgjais	𐍉𐌲𐌹𐌳𐌴𐌳𐌴𐌹𐍃ōgidēdeis	𐍉𐌲𐌾𐌰𐌹𐌶𐌰𐌿ōgjaizau	
startle	3rd singular	𐍉𐌲𐌾𐌰𐌹ōgjai	𐍉𐌲𐌹𐌳𐌴𐌳𐌹ōgidēdi	𐍉𐌲𐌾𐌰𐌹𐌳𐌰𐌿ōgjaidau	
startle	1st dual	𐍉𐌲𐌾𐌰𐌹𐍅𐌰ōgjaiwa	𐍉𐌲𐌹𐌳𐌴𐌳𐌴𐌹𐍅𐌰ōgidēdeiwa	—	
startle	2nd dual	𐍉𐌲𐌾𐌰𐌹𐍄𐍃ōgjaits	𐍉𐌲𐌹𐌳𐌴𐌳𐌴𐌹𐍄𐍃ōgidēdeits	—	
startle	1st plural	𐍉𐌲𐌾𐌰𐌹𐌼𐌰ōgjaima	𐍉𐌲𐌹𐌳𐌴𐌳𐌴𐌹𐌼𐌰ōgidēdeima	𐍉𐌲𐌾𐌰𐌹𐌽𐌳𐌰𐌿ōgjaindau	
startle	2nd plural	𐍉𐌲𐌾𐌰𐌹𐌸ōgjaiþ	𐍉𐌲𐌹𐌳𐌴𐌳𐌴𐌹𐌸ōgidēdeiþ	𐍉𐌲𐌾𐌰𐌹𐌽𐌳𐌰𐌿ōgjaindau	
startle	3rd plural	𐍉𐌲𐌾𐌰𐌹𐌽𐌰ōgjaina	𐍉𐌲𐌹𐌳𐌴𐌳𐌴𐌹𐌽𐌰ōgidēdeina	𐍉𐌲𐌾𐌰𐌹𐌽𐌳𐌰𐌿ōgjaindau	
startle	imperative				
startle	2nd singular	𐍉𐌲𐌴𐌹ōgei			
startle	3rd singular	𐍉𐌲𐌾𐌰𐌳𐌰𐌿ōgjadau			
startle	2nd dual	𐍉𐌲𐌾𐌰𐍄𐍃ōgjats			
startle	2nd plural	𐍉𐌲𐌾𐌹𐌸ōgjiþ			
startle	3rd plural	𐍉𐌲𐌾𐌰𐌽𐌳𐌰𐌿ōgjandau			
startle		present	past		
startle	participles	𐍉𐌲𐌾𐌰𐌽𐌳𐍃ōgjands	𐍉𐌲𐌹𐌸𐍃ōgiþs		
walk	class 2 weak	class 2 weak	class 2 weak	class 2 weak	
walk	infinitive	𐍈𐌰𐍂𐌱𐍉𐌽ƕarbōn	𐍈𐌰𐍂𐌱𐍉𐌽ƕarbōn	𐍈𐌰𐍂𐌱𐍉𐌽ƕarbōn	
walk	indicative	present	past	present passive	
walk	1st singular	𐍈𐌰𐍂𐌱𐍉ƕarbō	𐍈𐌰𐍂𐌱𐍉𐌳𐌰ƕarbōda	𐍈𐌰𐍂𐌱𐍉𐌳𐌰ƕarbōda	
walk	2nd singular	𐍈𐌰𐍂𐌱𐍉𐍃ƕarbōs	𐍈𐌰𐍂𐌱𐍉𐌳𐌴𐍃ƕarbōdēs	𐍈𐌰𐍂𐌱𐍉𐌶𐌰ƕarbōza	
walk	3rd singular	𐍈𐌰𐍂𐌱𐍉𐌸ƕarbōþ	𐍈𐌰𐍂𐌱𐍉𐌳𐌰ƕarbōda	𐍈𐌰𐍂𐌱𐍉𐌳𐌰ƕarbōda	
walk	1st dual	𐍈𐌰𐍂𐌱𐍉𐍃ƕarbōs	𐍈𐌰𐍂𐌱𐍉𐌳𐌴𐌳𐌿ƕarbōdēdu	—	
walk	2nd dual	𐍈𐌰𐍂𐌱𐍉𐍄𐍃ƕarbōts	𐍈𐌰𐍂𐌱𐍉𐌳𐌴𐌳𐌿𐍄𐍃ƕarbōdēduts	—	
walk	1st plural	𐍈𐌰𐍂𐌱𐍉𐌼ƕarbōm	𐍈𐌰𐍂𐌱𐍉𐌳𐌴𐌳𐌿𐌼ƕarbōdēdum	𐍈𐌰𐍂𐌱𐍉𐌽𐌳𐌰ƕarbōnda	
walk	2nd plural	𐍈𐌰𐍂𐌱𐍉𐌸ƕarbōþ	𐍈𐌰𐍂𐌱𐍉𐌳𐌴𐌳𐌿𐌸ƕarbōdēduþ	𐍈𐌰𐍂𐌱𐍉𐌽𐌳𐌰ƕarbōnda	
walk	3rd plural	𐍈𐌰𐍂𐌱𐍉𐌽𐌳ƕarbōnd	𐍈𐌰𐍂𐌱𐍉𐌳𐌴𐌳𐌿𐌽ƕarbōdēdun	𐍈𐌰𐍂𐌱𐍉𐌽𐌳𐌰ƕarbōnda	
walk	subjunctive	present	past	present passive	
walk	1st singular	𐍈𐌰𐍂𐌱𐍉ƕarbō	𐍈𐌰𐍂𐌱𐍉𐌳𐌴𐌳𐌾𐌰𐌿ƕarbōdēdjau	𐍈𐌰𐍂𐌱𐍉𐌳𐌰𐌿ƕarbōdau	
walk	2nd singular	𐍈𐌰𐍂𐌱𐍉𐍃ƕarbōs	𐍈𐌰𐍂𐌱𐍉𐌳𐌴𐌳𐌴𐌹𐍃ƕarbōdēdeis	𐍈𐌰𐍂𐌱𐍉𐌶𐌰𐌿ƕarbōzau	
walk	3rd singular	𐍈𐌰𐍂𐌱𐍉ƕarbō	𐍈𐌰𐍂𐌱𐍉𐌳𐌴𐌳𐌹ƕarbōdēdi	𐍈𐌰𐍂𐌱𐍉𐌳𐌰𐌿ƕarbōdau	
walk	1st dual	𐍈𐌰𐍂𐌱𐍉𐍅𐌰ƕarbōwa	𐍈𐌰𐍂𐌱𐍉𐌳𐌴𐌳𐌴𐌹𐍅𐌰ƕarbōdēdeiwa	—	
walk	2nd dual	𐍈𐌰𐍂𐌱𐍉𐍄𐍃ƕarbōts	𐍈𐌰𐍂𐌱𐍉𐌳𐌴𐌳𐌴𐌹𐍄𐍃ƕarbōdēdeits	—	
walk	1st plural	𐍈𐌰𐍂𐌱𐍉𐌼𐌰ƕarbōma	𐍈𐌰𐍂𐌱𐍉𐌳𐌴𐌳𐌴𐌹𐌼𐌰ƕarbōdēdeima	𐍈𐌰𐍂𐌱𐍉𐌽𐌳𐌰𐌿ƕarbōndau	
walk	2nd plural	𐍈𐌰𐍂𐌱𐍉𐌸ƕarbōþ	𐍈𐌰𐍂𐌱𐍉𐌳𐌴𐌳𐌴𐌹𐌸ƕarbōdēdeiþ	𐍈𐌰𐍂𐌱𐍉𐌽𐌳𐌰𐌿ƕarbōndau	
walk	3rd plural	𐍈𐌰𐍂𐌱𐍉𐌽𐌰ƕarbōna	𐍈𐌰𐍂𐌱𐍉𐌳𐌴𐌳𐌴𐌹𐌽𐌰ƕarbōdēdeina	𐍈𐌰𐍂𐌱𐍉𐌽𐌳𐌰𐌿ƕarbōndau	
walk	imperative				
walk	2nd singular	𐍈𐌰𐍂𐌱𐍉ƕarbō			
walk	3rd singular	𐍈𐌰𐍂𐌱𐍉𐌳𐌰𐌿ƕarbōdau			
walk	2nd dual	𐍈𐌰𐍂𐌱𐍉𐍄𐍃ƕarbōts			
walk	2nd plural	𐍈𐌰𐍂𐌱𐍉𐌸ƕarbōþ			
walk	3rd plural	𐍈𐌰𐍂𐌱𐍉𐌽𐌳𐌰𐌿ƕarbōndau			
walk		present	past		
walk	participles	𐍈𐌰𐍂𐌱𐍉𐌽𐌳𐍃ƕarbōnds	𐍈𐌰𐍂𐌱𐍉𐌸𐍃ƕarbōþs		
work	class 1 weak irregular	class 1 weak irregular	class 1 weak irregular	class 1 weak irregular	
work	infinitive	𐍅𐌰𐌿𐍂𐌺𐌾𐌰𐌽waurkjan	𐍅𐌰𐌿𐍂𐌺𐌾𐌰𐌽waurkjan	𐍅𐌰𐌿𐍂𐌺𐌾𐌰𐌽waurkjan	
work	indicative	present	past	present passive	
work	1st singular	𐍅𐌰𐌿𐍂𐌺𐌾𐌰waurkja	𐍅𐌰𐌿𐍂𐌷𐍄𐌰waurhta	𐍅𐌰𐌿𐍂𐌺𐌾𐌰𐌳𐌰waurkjada	
work	2nd singular	𐍅𐌰𐌿𐍂𐌺𐌴𐌹𐍃waurkeis	𐍅𐌰𐌿𐍂𐌷𐍄𐌴𐍃waurhtēs	𐍅𐌰𐌿𐍂𐌺𐌾𐌰𐌶𐌰waurkjaza	
work	3rd singular	𐍅𐌰𐌿𐍂𐌺𐌴𐌹𐌸waurkeiþ	𐍅𐌰𐌿𐍂𐌷𐍄𐌰waurhta	𐍅𐌰𐌿𐍂𐌺𐌾𐌰𐌳𐌰waurkjada	
work	1st dual	𐍅𐌰𐌿𐍂𐌺𐌾𐍉𐍃waurkjōs	𐍅𐌰𐌿𐍂𐌷𐍄𐌴𐌳𐌿waurhtēdu	—	
work	2nd dual	𐍅𐌰𐌿𐍂𐌺𐌾𐌰𐍄𐍃waurkjats	𐍅𐌰𐌿𐍂𐌷𐍄𐌴𐌳𐌿𐍄𐍃waurhtēduts	—	
work	1st plural	𐍅𐌰𐌿𐍂𐌺𐌾𐌰𐌼waurkjam	𐍅𐌰𐌿𐍂𐌷𐍄𐌴𐌳𐌿𐌼waurhtēdum	𐍅𐌰𐌿𐍂𐌺𐌾𐌰𐌽𐌳𐌰waurkjanda	
work	2nd plural	𐍅𐌰𐌿𐍂𐌺𐌴𐌹𐌸waurkeiþ	𐍅𐌰𐌿𐍂𐌷𐍄𐌴𐌳𐌿𐌸waurhtēduþ	𐍅𐌰𐌿𐍂𐌺𐌾𐌰𐌽𐌳𐌰waurkjanda	
work	3rd plural	𐍅𐌰𐌿𐍂𐌺𐌾𐌰𐌽𐌳waurkjand	𐍅𐌰𐌿𐍂𐌷𐍄𐌴𐌳𐌿𐌽waurhtēdun	𐍅𐌰𐌿𐍂𐌺𐌾𐌰𐌽𐌳𐌰waurkjanda	
work	subjunctive	present	past	present passive	
work	1st singular	𐍅𐌰𐌿𐍂𐌺𐌾𐌰𐌿waurkjau	𐍅𐌰𐌿𐍂𐌷𐍄𐌴𐌳𐌾𐌰𐌿waurhtēdjau	𐍅𐌰𐌿𐍂𐌺𐌾𐌰𐌹𐌳𐌰𐌿waurkjaidau	
work	2nd singular	𐍅𐌰𐌿𐍂𐌺𐌾𐌰𐌹𐍃waurkjais	𐍅𐌰𐌿𐍂𐌷𐍄𐌴𐌳𐌴𐌹𐍃waurhtēdeis	𐍅𐌰𐌿𐍂𐌺𐌾𐌰𐌹𐌶𐌰𐌿waurkjaizau	
work	3rd singular	𐍅𐌰𐌿𐍂𐌺𐌾𐌰𐌹waurkjai	𐍅𐌰𐌿𐍂𐌷𐍄𐌴𐌳𐌹waurhtēdi	𐍅𐌰𐌿𐍂𐌺𐌾𐌰𐌹𐌳𐌰𐌿waurkjaidau	
work	1st dual	𐍅𐌰𐌿𐍂𐌺𐌾𐌰𐌹𐍅𐌰waurkjaiwa	𐍅𐌰𐌿𐍂𐌷𐍄𐌴𐌳𐌴𐌹𐍅𐌰waurhtēdeiwa	—	
work	2nd dual	𐍅𐌰𐌿𐍂𐌺𐌾𐌰𐌹𐍄𐍃waurkjaits	𐍅𐌰𐌿𐍂𐌷𐍄𐌴𐌳𐌴𐌹𐍄𐍃waurhtēdeits	—	
work	1st plural	𐍅𐌰𐌿𐍂𐌺𐌾𐌰𐌹𐌼𐌰waurkjaima	𐍅𐌰𐌿𐍂𐌷𐍄𐌴𐌳𐌴𐌹𐌼𐌰waurhtēdeima	𐍅𐌰𐌿𐍂𐌺𐌾𐌰𐌹𐌽𐌳𐌰𐌿waurkjaindau	
work	2nd plural	𐍅𐌰𐌿𐍂𐌺𐌾𐌰𐌹𐌸waurkjaiþ	𐍅𐌰𐌿𐍂𐌷𐍄𐌴𐌳𐌴𐌹𐌸waurhtēdeiþ	𐍅𐌰𐌿𐍂𐌺𐌾𐌰𐌹𐌽𐌳𐌰𐌿waurkjaindau	
work	3rd plural	𐍅𐌰𐌿𐍂𐌺𐌾𐌰𐌹𐌽𐌰waurkjaina	𐍅𐌰𐌿𐍂𐌷𐍄𐌴𐌳𐌴𐌹𐌽𐌰waurhtēdeina	𐍅𐌰𐌿𐍂𐌺𐌾𐌰𐌹𐌽𐌳𐌰𐌿waurkjaindau	
work	imperative				
work	2nd singular	𐍅𐌰𐌿𐍂𐌺𐌴𐌹waurkei			
work	3rd singular	𐍅𐌰𐌿𐍂𐌺𐌾𐌰𐌳𐌰𐌿waurkjadau			
work	2nd dual	𐍅𐌰𐌿𐍂𐌺𐌾𐌰𐍄𐍃waurkjats			
work	2nd plural	𐍅𐌰𐌿𐍂𐌺𐌴𐌹𐌸waurkeiþ			
work	3rd plural	𐍅𐌰𐌿𐍂𐌺𐌾𐌰𐌽𐌳𐌰𐌿waurkjandau			
work		present	past		
work	participles	𐍅𐌰𐌿𐍂𐌺𐌾𐌰𐌽𐌳𐍃waurkjands	𐍅𐌰𐌿𐍂𐌷𐍄𐍃waurhts		
